臺灣雲林地方法院刑事判決
109年度原侵訴字第2號
公  訴  人  臺灣雲林地方檢察署檢察官
被      告  潘皇連




指定辯護人  李國豪律師                  
上列被告因妨害性自主等案件，經檢察官提起公訴（109年度偵
字第6037號），本院判決如下：
    主    文
丁○○成年人故意對少年犯傷害罪，處有期徒刑壹年肆月。
其餘被訴部分，均無罪。
    犯罪事實
一、丁○○係成年人，明知代號BL000-A109099號(真實姓名年籍詳
    卷，民國93年10月生，下稱A女)為未滿18歲之少女，於109
    年7月16日晚間某時許，因A女與他人發生金錢糾紛，前往丁
    ○○友人位在彰化縣○○鄉○○村○○街000號居處（下稱本案居處
    ）尋找丁○○協助處理，丁○○為阻止A女離去，竟基於妨害他
    人行動自由及傷害之犯意，將A女之行動電話取走、更改密
    碼，持本案居處3樓房間（下稱本案房間）內之衣櫥木棍及
    徒手毆擊A女臉部、四肢及身體多處，並將A女關在本案房間
    衣櫥內，威脅A女：不要逃，不然會被打等語，以此強暴、
    脅迫之手段，使A女無法亦不敢繼續逃跑，將A女私行拘禁於
    本案房間而剝奪其行動自由。丁○○又以找工作為由，於109
    年7月26日凌晨4時許，將A女帶往雲林縣○○鎮○○街00號他里
    霧飯店（下稱本案飯店）某房間內，徒手毆擊A女臉部至A女
    流鼻血，並向A女稱周遭都是其的人，出去就會被打等語，
    復於同日中午12時許退房後，將A女帶往位在雲林縣○○鎮○○
    里○○000號之工寮（下稱本案工寮），嗣於同年月27日下午5
    時許，為警獲報有人遭傷害而前往本案工寮處理，經警將A
    女帶離本案工寮，並於同日晚間7時40分許，至天主教若瑟
    醫療財團法人若瑟醫院（下稱若瑟醫院）驗傷，A女受有左
    臉瘀青(8×3公分)、左眼瘀青(4×3公分)、右側頸部抓痕(10×
    0.5公分)、左後腰2處瘀青(4×4公分、10×2公分)、左臀瘀青
    (10×8公分)、右上臂2處瘀青(2×2公分、1×1公分)、右前臂
    瘀青(2×2公分)、左上臂瘀青(10×6公分)、右大腿瘀青(24×7
    公分)共2處、左大腿瘀青(10×15公分)共3處等傷害，另於同
    年8月21日，經警在本案居處扣得木棍1支，始悉上情。
二、案經A女之父代號BL000-A109099A號（下稱A女父親）告訴及
    雲林縣警察局斗南分局報告臺灣雲林地方檢察署檢察官偵查
    起訴。
    理      由
甲、有罪部分：
壹、程序部分：
一、本件判決內容因有揭露足以識別被害人身分資訊之虞，爰依
    性侵害犯罪防治法第12條第2項之規定，於本件判決書以代
    號代替被害人、及其他相關人之真實姓名、年籍及住居所，
    合先敘明。
二、證據能力方面：
    本判決下述所引用其餘被告以外之人於審判外之陳述，被告
    丁○○及其辯護人均同意有證據能力（見本院卷一第227頁、
    本院卷二第183頁、第184頁），本院審酌上開證據資料作成
    時之情況，尚無違法不當及證明力明顯過低之瑕疵，而認為
    以之作為證據應屬適當，爰依刑事訴訟法第159條之5第1項
    之規定，均認有證據能力。又其餘認定本案犯罪事實之非供
    述證據，均查無違反法定程序取得之情，亦具證據能力。
貳、實體部分：
一、認定犯罪事實所憑之證據及理由：
　㈠傷害犯行部分：
　　上開傷害部分之犯罪事實，業據被告於警詢及本院審理時坦
    承不諱（見警卷第11頁、第12頁、本院卷一第227頁、本院
    卷二第218頁、第225頁），核與證人即被害人A女、A女父親
    於偵訊時之證述相符，並有若瑟醫院110年8月6日若瑟事字
    第1100002827號函檢附A女109年7月27日傷勢照片14張、自
    願搜索同意書、雲林縣警察局搜索扣押筆錄暨扣押物品目錄
    表1份、本案居處平面示意圖、現場搜索及扣案物照片4張、
    本案飯店監視錄影擷圖11張、員警職務報告1份、代號與真
    實姓名對照表2紙、A女之個人戶籍資料（完整姓名）查詢結
    果1紙在卷可稽（見警卷第39頁至第45頁、第49頁至第55頁
    、他卷第15頁至第29頁、偵卷第31頁、密他卷第17頁、第19
    頁、本院密卷第11頁、第21頁至第29頁），復有木棍1支扣
    案可證，足認被告上開任意性自白核與事實相符，應堪採信
    。
　㈡妨害自由犯行部分：
　　訊據被告固自承A女有於上開時間，為尋找被告處理與他人
    間之金錢糾紛，前往本案居處後未返家，並跟隨被告前往本
    案飯店房間、本案工寮等情，然矢口否認有何妨害自由犯行
    ，辯稱：我幫A女處理與他人之金錢糾紛，處理完後，A女就
    不回家，我拿木棍及徒手毆打A女，她還是不回家，我有把A
    女載回家，她拿了衣服、錢後，又直接坐上我的機車，還跟
    我坐計程車去本案飯店，期間還有經過警察局，A女怎麼不
    直接跑進去警察局云云。辯護人則為被告辯護稱：A女在這
    段期間有很多時間可以脫離被告，但是她沒有採取，可見A
    女確實是有想要跟被告在一起的意思，被告沒有私行拘禁的
    犯行云云。經查：
　⒈證人A女於偵訊證述：我於109年7月中旬認識被告，於109年7月16日我去本案居處找被告聊天，我本來想聊天後就坐計程車離開，但我要離開時，被告一直留著我，不讓我離開；被告威脅說如果我敢走出去，就把我的腳打斷（臺語），被告這樣講我會害怕，我被關在本案居處房間，被告將我的手機改密碼，不讓我碰手機，不讓我跟外界聯絡，他說如果乖乖聽話才讓我離開；被告一直把我關在衣櫥內，拿衣櫥的棍子打我的四肢、背，我身上的傷都是他打的。在本案居處時，被告有要我打電話給媽媽，要我謊稱說我在工作沒有要回去，被告發現我爸爸有打LINE給我，要我以LINE電話跟爸爸聯繫，我爸爸問我要不要跟媽媽、姊姊去花蓮，我說不要，就掛掉電話，我講電話時，被告就在旁邊看著我，所以我不敢跟爸爸講，我怕被告又打我。之後是被告要住本案飯店，幫我找工作，他也要一起做，在飯店內被告也有打我，離開本案飯店後，被告把我帶到本案工寮，因為我的手機一直在被告那邊，我無法報警或離開，他一直打我，我也不敢走，且旁邊都是被告的朋友，我如果走了，一定會被抓回去又被打。警察來本案工寮時，問我怎麼會在這邊，我說我被打我的人關在房間內，是有個阿伯幫我報警的等語（見他卷第7頁至第11頁）。於本院審理時證述：我有去過本案居處，因為當時跟朋友發生金錢糾紛，就跑去找被告幫我處理，我去找被告的時候沒有帶行李，只有帶手機、錢包、香菸，沒有帶充電器，錢包裡沒錢，原本當天是要馬上坐火車回去，但被告留我在那裡；被告在本案居處、本案飯店房間有打我，我不太清楚被告為何要打我，那時候他好像有吸食毒品。我偵訊時講的正確，被告確實有把我關在衣櫥內，衣櫥沒有上鎖，但被告有拿棍子堵住衣櫥門，後來他把棍子拿開，我可以自己開，但是我還是睡在衣櫥裡面，被告在睡覺的時候，只要衣櫥有聲音，他就會起來罵人、打人。他朋友來的時候，他就叫我在衣櫥櫃裡面不要動，他都不讓我去廁所，都是去陽臺上廁所。被告有用立起來的床架堵住房門，落地窗是我可以出去陽臺，陽臺有鐵窗，我有趁被告睡覺時試著逃跑，跑到樓下被告突然醒來，就把我抓回去打一頓。本案居處樓下有個殘障的哥哥跟一個阿公，我不知道被告跟他們講什麼，只要我一下去他們會馬上跟被告通電話，我沒有辦法自己下去1樓，這2個人沒有對我怎麼樣，但是我還是不敢下去，我幾乎都在房間裡面。被告跟我當時的男友乙○○有認識，原本我答應乾妹妹當天晚上會回家，後來乾妹妹沒有看到我，就去找乙○○，那時候我有聽到被告說乙○○開車在他家樓下，過沒多久又聽到被告說乙○○開走了。我知道有很多人私訊我問我在哪裡，我的手機有定位軟體俗稱「冰棒」，但被告把我的定位都關掉，不讓人知道我的行蹤。我手機原本有設密碼，被告逼問我手機密碼後，就把密碼改掉，斷絕我跟外面的聯繫，那支手機幾乎都在被告身上。我跟被告去本案飯店前，被告有跟我一起回去我奶奶家，那時候他說要把我帶回家，答應要讓我待在家，但他反悔，叫我把東西收一收跟他走，那時候是凌晨，家人都在睡覺，被告有帶刀，他拿刀出來逼迫，所以當下我不敢向家人求救，我離開的時候，家人也都沒有發現我。然後被告騎機車到斗六火車站把機車停好，再搭計程車到本案飯店，在本案飯店住1個晚上，被告把我打到流鼻血，隔天早上有去五金百貨買東西，被告有威脅我不要逃，過沒多久被告叫計程車，要我把東西收一收去本案工寮，在本案飯店時，我有想要逃，但被告說四周都是他的人，他說我出去會被打，因為已經被他打到整個神智不清，所以我就乖乖服從他。被告是要幫我找工作沒錯，但是那些錢是他要拿去自己花。警察來帶我之前，有個失蹤人口先被警察帶走，當時我也想求救，但是被告直接衝上來把我拉到老闆的房間，我只能眼睜睜看著他們走掉，我連想要呼救也沒辦法。後來警察有再來，是有個阿伯幫我報警，阿伯看我全身是傷，就跑來問我被告是我哥哥嗎，我說不是，他問我為什麼不逃走，我說我逃不掉，被告監視著，那位阿伯好心幫我報警的。我跟被告在一起這段時間，印象中跟被告在本案居處、本案飯店、本案工寮，還有去斗南百貨五金行。我在本案居處、本案飯店及本案工寮時，被告有自己單獨外出過，我當下已經被打到神智不清，有意識想要跑的時候，被告就把門鎖死不讓我出去。在本案居處時，有吃被告煮的麵跟飯，但太辣太燙，我吃到吐，他就強逼我要吃下去，並開始打我，自從我吃到吐後他就沒讓我吃飯，不是每天都有吃飯，到本案飯店時，被告有到附近買食物。在本案工寮時，被告有把我帶去吃宵夜，那個失蹤人口也有跟，先去超商，被告吃泡麵，我吃優格，因為被告監視著我，我不敢求救，然後再去超市，回去的途中被告突然把手放在我的肩膀上勒住我。我一直都想回家的。我跟乙○○的對話紀錄還在，從我遭被告關起來之後，7月24日的對話紀錄都不是我傳的，應該是被告跟乙○○聊的，因為那時候手機真的不在我這裡，是警察來本案工寮，被告才把手機還我等語（見本院卷二第9頁至第52頁、第69頁、第198頁至第204頁）。
　⒉綜觀證人A女上開證述，就一開始是其前往本案居處找被告為
    其處理金錢糾紛，嗣遭被告留在本案居處、持衣櫥木棍及徒
    手毆打、被關在本案房間內之衣櫥、手機遭被告取走並更改
    密碼，使其無法對外聯絡，又遭被告帶往本案飯店、本案工
    寮，過程中均遭被告監視，及威脅不能逃跑，嗣在本案工寮
    時，有位阿伯發現其身上的傷勢而為其報警等主要事實及基
    本情節，於偵查及本院審理時，前後證述大致相符，且無重
    大瑕疵可指，若非其親身經歷而確有前開被害經驗，實難為
    如此清楚具體之指證。另觀諸A女與乙○○間之Messenger對話
    紀錄（見本院密卷第49頁至第70頁）顯示A女前往本案居處
    找被告前，最後是於109年7月16日下午5時36分許，A女問乙
    ○○「你在幹嘛」，期間未見A女有再傳送訊息，其2人間無聯
    絡，迄至1週後即同年月23日晚間11時59分許，乙○○詢問A女
    「（愛心符號）妳人呢」、「怎麼消失那麼多天」、同年月
    24日上午0時28分傳送「（愛心符號）老婆妳人呢」等語，
    雖使用A女帳號之人開始於同年月24日上午5時20分回覆乙○○
    ，並至同日下午6時16分許與乙○○互為訊息之傳送，惟此部
    分並非A女本人所傳送之訊息，為被告使用A女行動電話與乙
    ○○之對話（詳後述），嗣於同年月28日上午0時31分許，A女
    由員警帶離本案工寮並前往醫院採證驗傷後，隨即主動撥打
    電話予乙○○，與乙○○傳送「（愛心符號）」、並以「老婆」
    、「老公」相稱，可見案發當時A女之男友確實為乙○○，其2
    人關係尚親暱，則以一般人之經驗，戀人間使用行動電話通
    訊軟體互為聯絡之頻率甚高，若非行動電話不在自我掌握中
    ，皆會在數小時內回覆對方，而A女竟然在109年7月16日下
    午5時36分許傳送訊息後，至同年月28日上午0時31分許才與
    乙○○以Messenger電話聯絡，間隔將近8日，況A女於此期間
    遭被告痛毆，業如上述，理當會向男友乙○○求救，反而是A
    女在本案工寮後，才由素不相識之阿伯幫A女報警，則A女證
    述其行動自由遭被告限制、行動電話遭被告掌控、斷絕其與
    外界聯絡等節洵屬有據，堪值採信。
　⒊A女與乙○○間之Messenger對話紀錄顯示，A女雖於109年7月24
    日上午5時20分起至同日下午6時16分許止，與乙○○互為訊息
    之傳送，惟證人A女證述此部分並非其傳送，是被告跟乙○○
    聊的，因為該部分內容與其語氣不一樣，且其會用表情符號
    很多等語（見本院卷二第201頁），參酌該部分對話紀錄內
    容證人乙○○於同年月24日上午5時20分許，傳送「你跟梁邵
    （指被告）在一起」、「我勸你趕快回家」、「你以為關定
    位有用嗎」等語，可知乙○○認為當時A女與被告在同一地方
    ，且對話中乙○○質疑該次對話的對象「好啦，潘哥別幫她打
    字」、「我女友會打什麼字我很清楚」等語，可知當日乙○○
    從對方回覆之用字內容，已查覺對話的對象不是A女而是被
    告，核與A女上開證述相符，益證A女之行動電話確為被告掌
    控，該部分對話紀錄是被告佯裝A女回覆乙○○甚明。
　⒋證人乙○○於本院審理時證述：我跟A女之前是男女朋友，109
    年7月間，A女鄰居的妹妹有給我A女的定位，第1次是在彰化
    花壇，我有過去沒有碰到人，我沒有遇到被告，我去那裡也
    聯絡不到A女，定位也關了，她的手機可能被控制著；另1次
    是看定位在雲林，到了才知道是工寮，這次也沒有遇到人，
    附近的人說剛剛警察有在，裡面沒人，我只能回家，隔天A
    女打給我，跟我說她在警察局做完筆錄，已經安全到家等語
    （見本院卷二第53頁至第68頁）。核與證人A女上開證述在
    本案居處有聽到被告說乙○○開車在他家樓下，過沒多久又聽
    到被告說乙○○開走之情節相符，且證人乙○○證述前往尋找A
    女之地點為彰化花壇、雲林，亦與A女當時所在本案居處、
    本案工寮相符。
　⒌證人即警員甲○○於本院審理時證述：當天有先在本案工寮帶
    走1個失蹤人口，後來有人報案說在本案工寮有女孩子被傷
    害，到現場樓上房間真的有個女生（即A女），還有2個男生
    ，我有問A女有沒有被傷害，她不講話，我們有查身分，她
    未滿18歲，問她什麼都不答，她也沒有被報失蹤，後來是到
    我們要走的時候，她說她想回家，我們才先把她帶回去派出
    所，再聯絡她的家人，在巡邏車上她說有跟男友發生性關係
    ，所以就把她帶回分局給女警處理，要回頭再去找被告，被
    告已經不在那裡了，在巡邏車上A女才講話，但是在現場她
    都不說話，問什麼都沒有回答等語（見本院卷二第185頁至
    第196頁）。核與證人A女證述有人為其報警，經警前往處理
    後，才脫離被告之報警情節相符，且參酌證人甲○○之證詞，
    可知A女在案發現場，經員警詢問有無被傷害時，不發一語
    ，最後見員警要離開之際，始脫口說出想要回家，足見證人
    A女確實希冀返家，係因遭被告痛下毒手毆打後，無法於被
    告在場之際，向員警指訴被告所為犯行，且A女若有手機可
    向外求助，當會立即尋找男友乙○○，實不需其他人為A女報
    警，在在可見證人A女上開證述真實不虛。
　⒍被告及辯護人雖以前詞置辯，惟案發當時考量證人A女為未滿
    18歲之女子，其力氣、反抗能力均較被告小，應變能力亦不
    及成年人，且A女遭拘禁於本案房間、衣櫥內時間甚長，若
    與被告外出，亦距離被告不遠，再經被告痛毆、控制對外聯
    絡之手機、告以威脅之言語，甚而員警到場仍安靜不語，足
    見A女與被告出門在外期間未求助他人，係受被告上開強暴
    、脅迫之手段以致不敢輕舉妄動，要難以此逕認A女所述不
    實。是以被告及辯護人前開辯詞，難以憑採。
  ㈢綜上所述，被告所辯係屬事後卸責之詞，無可採信，辯護人
    為被告所為之辯護，亦無從採為有利被告之認定。本件事證
    明確，被告犯行洵堪認定，應依法論科。 
二、論罪科刑：
  ㈠刑法第302條第1項之妨害自由罪，係以強暴、脅迫等非法手
    段，達於剝奪人行動自由之目的，倘若行為已達剝奪人行動
    自由之程度時，僅成立刑法第302條之妨害自由罪，不應再
    依同法第304條強制罪論處。又按刑法第302條第1項、第304
    條第1項及第305條之罪，均係以人之自由為其保護之法益。
    而刑法第302條第1項之罪所稱之非法方法，已包括強暴、脅
    迫或恐嚇等一切不法手段在內。因之，如以非法方法剝奪他
    人行動自由行為繼續中，再對被害人施加恐嚇，或以恐嚇之
    手段迫使被害人行無義務之事；則其恐嚇之行為，仍屬於非
    法方法剝奪行動自由之部分行為，應僅論以刑法第302條第1
    項之罪，無另成立同法第304條或第305條之罪之餘地（最高
    法院89年度台上字第780號、90年度台上字第3297號判決意
    旨參照）。又刑法第302條第1項之妨害自由罪，係行為繼續
    而非狀態繼續，即自（私禁）剝奪被害人之行動自由起至（
    釋放）回復其行動自由為止，均在犯罪行為繼續進行之中（
    最高法院87年度台上字第2643號、91年度台上字第7547號判
    決意旨參照）。
  ㈡刑法總則之加重，係概括性之規定，所有罪名均一體適用；
    刑法分則之加重，係就犯罪類型變更之個別犯罪行為予以加
    重，成為另一獨立之罪名。兒童及少年福利與權益保障法第
    112條第1項前段規定：「成年人教唆、幫助或利用兒童及少
    年犯罪或與之共同實施犯罪或故意對其犯罪者，加重其刑至
    2分之1」，其中成年人故意對兒童及少年犯罪之加重，係對
    被害人為兒童及少年之特殊要件予以加重處罰，乃就犯罪類
    型變更之個別犯罪行為予以加重，屬刑法分則加重之性質，
    而成為另一獨立之罪，該罪名及構成要件與常態犯罪之罪名
    及構成要件並非同一，有罪判決自應諭知該罪名及構成要件
    （最高法院99年度台上字第1128號判決參照）。查被告於案
    發時為成年人，A女為12歲以上未滿18歲之少年，是核被告
    所為，係犯兒童及少年福利與權益保障法第112條第1項前段
    及刑法第277條第1項之成年人故意對少年犯傷害罪、兒童及
    少年福利與權益保障法第112條第1項前段及刑法第302條第1
    項成年人故意對少年犯私行拘禁罪。起訴書認係犯刑法第27
    7條第1項傷害罪、刑法第302條第1項私行拘禁罪，尚有未合
    ，惟其基本社會事實同一，且經本院告知被告變更後之罪名
    （見本院卷二第182頁），並給予被告及辯護人辯明之機會
    ，已無礙被告訴訟防禦權之行使，爰依法變更起訴法條。
  ㈢行為人基於單一犯意，在時空密切接近之情形下，以數行為
    持續侵害同一之法益，然各行為之獨立性極為薄弱，依一般
    社會健全觀念，在時間差距上，難以強行分開，在刑法評價
    上，以視為數個舉動之接續施行，合為包括之一行為予以評
    價，較為合理，即屬接續犯。經查，被告於前揭期間，在本
    案居處毆打A女，復將A女帶往本案飯店房間內，續以毆打A
    女，觀諸其行為歷程，應係基於同一傷害之目的，並於密切
    接近之時、地實施，侵害同一法益，各行為之獨立性極為薄
    弱，依一般社會健全觀念，在時間差距上，難以強行分開，
    在刑法評價上，以視為數個舉動之接續施行，合為包括之一
    行為予以評價，較為合理，應論以接續犯一罪。又被告自10
    9年7月16日晚間某時許起至同年月27日下午5時許，先在本
    案居處私行拘禁A女後，復以前述強暴、脅迫之方式，前往
    本案飯店、本案工寮，繼續剝奪A女之行動自由，乃以一繼
    續之妨害自由行為，應僅論以一私行拘禁罪。又被告私行拘
    禁A女過程中，將A女行動電話取走、更改密碼，為整個妨害
    自由行為之一部，應論以一個私行拘禁罪，不再論以強制罪
    。
  ㈣108年5月29日修正公布，並於同年5月31日起生效之刑法第27
    7條第1項規定「傷害人之身體或健康者，處5年以下有期徒
    刑、拘役或50萬元以下罰金。」其法定刑已較同法第302條
    第1項規定「私行拘禁或以其他非法方法，剝奪人之行動自
    由者，處5年以下有期徒刑、拘役或9千元以下罰金。」為重
    。經查，被告於上開期間，對A女所犯傷害罪部分，係為達
    成私行拘禁A女之同一目的，具有行為局部之同一性，在法
    律上應評價為一行為，是被告以一行為同時觸犯成年人故意
    對少年傷害罪及成年人故意對少年犯私行拘禁罪2罪名，為
    想像競合犯，依刑法第55條之規定，應從一重以成年人故意
    對少年犯傷害罪處斷。起訴意旨認為上開2罪為想像競合，
    應從私行拘禁罪處斷，尚有誤會，為本院所不採。
　㈤刑之加重：
　　本案被告為成年人故意對少年即A女犯傷害罪，已如前述，
    應依兒童及少年福利與權益保障法第112條第1項前段之規定
    ，加重其刑。　
  ㈥爰以行為人之責任為基礎，審酌被告前因違反毒品危害防制
    條例、詐欺、傷害等案件，經法院判處罪刑確定並經刑之執
    行完畢，有臺灣高等法院被告前案紀錄表在卷可稽，素行非
    佳，竟仍缺乏尊重他人身體自由、健康法益之觀念，私行拘
    禁A女，並以傷害手段對待A女，不僅使A女身體受傷，更造
    成A女心理上難以抹滅之陰影，犯行對於社會秩序及A女之危
    害程度均屬重大，兼衡被告之犯罪動機、目的、手段、A女
    所受傷勢非輕、被告私行拘禁之時間非短，再考量被告自陳
    高中畢業之智識程度、家庭經濟狀況之生活狀況（見本院卷
    二第223頁），及考量被告迄今尚未與被害人A女及告訴人達
    成和解以獲取原諒等一切情狀，量處如主文所示之刑。
  ㈦不另為無罪部分：
　　公訴意旨認被告於上開時間，在本案居處，以不明利器劃傷
    A女，使A女受有背部刀傷（9×0.5公分）之傷害行為，因認
    此部分同涉傷害罪嫌，並為妨害自由所吸收。就此部分，A
    女背部確受有刀傷（9×0.5公分）之傷勢，有受理疑似性侵
    害事件驗傷診斷書1紙在卷可稽（見密警卷第9頁），惟就如
    何造成該刀傷一節，證人A女於偵訊時證述：被告拿衣櫥的
    棍子打我的四肢、背，後面還有刀傷等語（見警卷第22頁）
    ，未見A女明確證述刀傷為被告所為，復經本院於審理向A女
    確認，經A女證述：被告在打我的時候，西瓜刀放在桌上，
    我撞到，所以血一直流等語（見本院卷二第32頁），難認A
    女此部分之傷害結果為被告所為。此外，復無其他證據足資
    認定A女上開傷勢為被告持刀劃傷，自難認被告有此部分之
    傷害犯行，就此部分本應為無罪之諭知，然此部分與前揭有
    罪部分係屬實質上一罪之關係，爰不另為無罪之諭知，附此
    敘明。
  ㈧沒收部分：
　　在本案居處扣得木棍1支，雖係被告傷害A女所用之物，惟該
    木棍並非被告所有，爰不予宣告沒收。
乙、無罪部分：
一、公訴意旨另略以：被告明知A女為14歲以上未滿16歲之少女
    ，竟仍基於對於14歲以上未滿16歲之女子為性交之犯意，為
    下列行為：㈠於109年7月16日晚間某時許，藉A女到訪機會，
    將A女帶至本案房間，未違反A女意願，以陰莖插入A女陰道
    內方式，對A女為性交行為1次後；㈡於109年7月26日凌晨4時
    許，將A女帶往本案飯店房間內，未違反A女意願，以陰莖插
    入A女陰道內之方式，對A女為性交行為1次。因認被告此部
    分所為，均係涉犯刑法第227條第3項之對於14歲以上未滿16
    歲女子為性交罪嫌。
二、按犯罪事實應依證據認定之，無證據不得認定犯罪事實。又
    不能證明被告犯罪者，應諭知無罪之判決，刑事訴訟法第15
    4條第2項、第301條第1項分別定有明文。又事實之認定，應
    憑證據，如未能發現相當證據，或證據不足以證明，自不能
    以推測或擬制之方法，為裁判基礎；再認定不利於被告之事
    實，須依積極證據，苟積極證據不足為不利於被告事實之認
    定時，即應為有利於被告之認定，更不必有何有利之證據。
    又告訴人之告訴，係以使被告受刑事追訴為目的，是其陳述
    是否與事實相符，仍應調查其他證據以資審認；換言之，被
    害人與一般證人不同，其與被告處於相反之立場，其陳述之
    目的，在使被告受刑事訴追處罰，內容未必完全真實，證明
    力自較一般證人之陳述薄弱。故被害人縱立於證人地位而為
    指證及陳述，且其指證、陳述無瑕疵可指，仍不得作為有罪
    判決之唯一證據，應調查其他證據以察其是否與事實相符，
    亦即仍須有補強證據以擔保其指證、陳述之真實性，始得採
    為斷罪之依據（最高法院52年台上字第1300號裁判、94年度
    台上字第3326號判決理由參照）。
三、本件公訴意旨認被告涉犯前揭罪嫌，無非係以證人A女之證
    述、雲林縣警察局斗南分局偵處性侵害案件經評估進行減述
    作業報告書、雲林縣性侵害案件減少被害人重複陳述作業或
    一站式服務訊前訪視紀錄表、性侵害犯罪事件通報表各1份
    ，為其主要論據。
四、經查：
　㈠被告堅詞否認此部分犯行，雖證人A女於偵訊及本院審理時，
    對於被告有於上開時間，分別在本案居處、本案飯店房間內
    ，對A女為性交行為各1次等節指證歷歷，惟A女於案發翌日
    即109年7月27日晚間7時40分許前往天主教若瑟醫療財團法
    人若瑟醫院驗傷，其身體檢查結果受有上開傷勢、處女膜有
    3處陳舊性裂傷。當日並採取A女外陰部梳取物、外陰部棉棒
    、陰道深部棉棒、陰道抹片，經鑑定結果：外陰部棉棒與陰
    道深部棉棒以Kastle-Meyer血跡反應檢測法檢測結果均呈陽
    性反應，以酸性磷酸酵素法檢測結果，均呈弱陽性反應，以
    顯微鏡檢均未發現精子細胞，以前列腺抗原檢測法檢測結果
    均呈陰性反應，經直接萃取DNA檢測，均未檢出足資比對之
    男性Y染色體DNA-STR型別等情，有受理疑似性侵害事件驗傷
    診斷書、疑似性侵害案件證物採集單、若瑟醫院驗傷診斷書
    、內政部警政署刑事警察局109年8月25日刑生字第00000000
    00000號鑑定書在卷可參（見密警卷第3頁、第9頁至第13頁
    、偵卷第23頁、第24頁）。是A女指述遭被告以陰莖插入A女
    陰道內方式為性交，經檢驗A女陰道深部、外陰部亦未檢出
    任何男性Y染色體DNA，而乏證據可佐證A女之證述。
　㈡證人A女為93年10月生，於前述公訴意旨所指犯罪時間即109
    年7月間，年齡為15歲又8個月，而為14歲以上未滿16歲之女
    子，堪以認定。惟證人A女於檢察官訊問時證稱：我沒有跟
    被告說過我的年紀，我確定被告不知道我實際的年紀幾歲等
    語（見警卷第22頁）；於本院審理時證述：「（檢察官問：
    妳有說被告好像知道妳的年紀嗎？）我不太清楚，想不起來
    ，事隔太久了」等語在卷（見本院卷二第15頁）。另有證人
    即A女前男友乙○○於警詢時證述：我的認知A女滿16歲了，因
    為是A女親口告訴我的，當時被告有在場，被告有聽到，他
    知道A女滿16歲等語（見本院卷一第278頁）；於本院審理時
    證述：我發現A女的臉書有穿校服，問她年齡她才講，是A女
    案發前在我住處說的，所以我的認知是A女滿16歲了，被告
    當時沒有地方住，暫住在我那裡，所以他在旁邊有聽到等語
    （見本院卷二第61頁、第63頁、第64頁）。由上開證人乙○○
    之證述可知，於被告在場時，經證人乙○○詢問A女年齡後，
    知悉證人A女是年滿16歲之人，而本案別無任何積極證據，
    足認被告就A女於本案案發日期，事實上尚有約3個月之期間
    始屆滿16歲一情有何認識。基此，依「罪證有疑、利歸被告
    」之原則，當僅足認被告於前揭公訴意旨所示時間，僅認知
    A女為年滿16歲之人，而與16歲以上之女子性交者，於現行
    刑法並無處罰之規定，自無從對被告以刑責相繩。
五、綜上所述，公訴人所提出之證據，尚無足令本院就被告所涉
    前揭對於14歲以上未滿16歲女子為性交之犯嫌，達於無合理
    懷疑之心證程度，是依「罪證有疑、利歸被告」原則，此部
    分核屬不能證明被告犯罪。揆諸前揭說明，就本件被告被訴
    對於14歲以上未滿16歲女子為性交罪嫌，應諭知被告無罪之
    判決。
據上論斷，應依刑事訴訟法第299條第1項前段、第300條、第301
條第1項，兒童及少年福利與權益保障法第112條第1項前段，刑
法第11條前段、第277條第1項、第302條第1項、第55條，刑法施
行法第1條之1第1項，判決如主文。
本案經檢察官丙○○提起公訴；檢察官蔡少勳、林豐正到庭執行職
務。
中　　華　　民　　國　　110 　年　　12　　月　　15　　日
                  刑事第二庭  審判長法  官 王紹銘　
                                    法  官 黃麗竹
                                    法  官 簡鈺昕
以上正本證明與原本無異。 　　　　　　　　　　　　　　　
如不服本判決應於收受送達後20日內向本院提出上訴書狀，並應
敘述具體理由；其未敘述上訴理由者，應於上訴期間屆滿後20日
內向本院補提理由書（均須按他造當事人之人數附繕本）「切勿
逕送上級法院」。
                                   書記官  林芳宜
中　　華　　民　　國　　110 　年　　12　　月　　15　　日
附錄本案論罪科刑法條全文：
兒童及少年福利與權益保障法第112條
成年人教唆、幫助或利用兒童及少年犯罪或與之共同實施犯罪或
故意對其犯罪者，加重其刑至二分之一。但各該罪就被害人係兒
童及少年已定有特別處罰規定者，從其規定。
對於兒童及少年犯罪者，主管機關得獨立告訴。
中華民國刑法第277條
傷害人之身體或健康者，處5年以下有期徒刑、拘役或50萬元以
下罰金。
犯前項之罪，因而致人於死者，處無期徒刑或7年以上有期徒刑
；致重傷者，處3年以上10年以下有期徒刑。
中華民國刑法第302條
私行拘禁或以其他非法方法，剝奪人之行動自由者，處5年以下
有期徒刑、拘役或9千元以下罰金。
因而致人於死者，處無期徒刑或7年以上有期徒刑；致重傷者，
處3年以上10年以下有期徒刑。
第1項之未遂犯罰之。